臺灣嘉義地方法院刑事判決　　　　　 96年度交簡上字第100號
上　訴　人
即　被　告　甲○○
上列上訴人即被告因公共危險案件，不服本院嘉義簡易庭中華民
國九十六年九月二十九日九十六年度嘉交簡字第八七六號第一審
判決（聲請簡易判決處刑書案號：臺灣嘉義地方法院檢察署九十
六年度偵字第六二四三號），提起上訴，本院合議庭判決如下：
    主  文
上訴駁回。
    事  實
一、甲○○於民國九十六年七月七日二十二時許，在其位於嘉義
    縣新港鄉○○村○○○鄰○○路一四一號住處對面飲用高梁
    酒一瓶（約三百毫升），已達於不能安全駕駛動力交通工具
    之程度，竟仍於翌日凌晨二時許，騎乘車牌號碼XP6 -429號
    重型機車欲前往加油站，而於同日二時三十分許，行經嘉義
    縣新港鄉○○村○○○鄰○○路新港公園前，與楊金松所駕
    駛之車牌號碼9L -6031號自用小貨車發生擦撞，甲○○因而
    人車倒地，經送醫急救後測得其血液酒精濃度為340mg/DL（
    換算呼氣酒精濃度為每公升1.7毫克），始為警查悉上情。
二、案經嘉義縣警察局民雄分局報請臺灣嘉義地方法院檢察署檢
    察官偵查後聲請簡易判決處刑。
    理  由
一、訊據被告甲○○對於上揭事實均坦承不諱（見本院卷第36頁
    至第39頁），並有華濟醫院生化檢驗報告、刑法第一百八十
    五條之三案件測試觀察紀錄表、嘉義縣警察局舉發違反道路
    交通管理事件通知單、道路交通事故現場圖、道路交通事故
    調查報告表（一）、（二）各乙份及道路交通事故現場照片
    十八幀附卷可憑，均足徵被告上開自白確與事實相符，應可
    採信。故本件事證明確，被告上開犯行至堪認定，應依法論
    科。
二、核被告所為，係犯刑法第一百八十五條之三服用酒類不能安
    全駕駛動力交通工具而駕駛罪。原審基此因認被告罪證明確
    ，而適用事訴訟法第四百四十九條第一項前段、第四百五十
    四條第二項，刑法第一百八十五條之三、第四十二條第三項
    前段，刑法施行法第一條之一第一項、第二項但書，逕以簡
    易判決判處被告罰金新臺幣九萬元，並諭知易服勞役之折算
    標準，其認事用法均無不當，量刑亦稱妥適。至被告上訴固
    指摘原審判決顯屬過重云云。惟按刑之量定，係實體法上賦
    予法院得為自由裁量之事項，倘其未有逾越或濫用法律所規
    定裁量之外部及內部性界限，並符合法規範之體系及目的，
    遵守一般有效之經驗及論理法則，即不得任意指為違法（最
    高法院七十五年臺上字第七０三三號判例參照）。本院審酌
    服用酒類後不得駕駛動力交通工具之觀念，業經政府機關透
    過大眾媒體宣導多時，而違反相關規定設有嚴峻之罰則復為
    眾所周知之事實，被告於上開時、地飲用烈酒後，竟仍騎乘
    機車行駛於道路，足見其無視法律規範之態度，是其行為自
    屬可議，並衡酌被告酒後騎乘機車復與他人發生車禍事故，
    以及其犯罪致生之公共危險程度與被告犯罪後坦承犯行等一
    切情狀，認原審判決係在法定刑度內而為量刑，反應其所認
    定之犯罪事實與全案情節，罰當其罪，揆諸上開說明，自無
    違法失當。從而，被告上訴意旨猶指摘原審量刑過重，並無
    理由，應予駁回。
據上論斷，應依刑事訴訟法第四百五十五條之一第一項、第三項
、第三百六十八條，判決如主文。
本案經檢察官陳則銘到庭執行職務。
中　　華　　民　　國　　96　　年　　12　　月　　20　　日
                    交通法庭  審判長法  官  許進國
                                    法  官  黃琴媛
                                    法  官  曾宏揚
上列正本證明與原本無異。
本件不得上訴。
中　　華　　民　　國　　96　　年　　12　　月　　20　　日
                                    書記官  陳慶昀
附錄本案論罪科刑法條全文：
中華民國刑法第185條之3
（重大違背義務致交通危險罪）
服用毒品、麻醉藥品、酒類或其他相類之物，不能安全駕駛動力
交通工具而駕駛者，處1年以下有期徒刑、拘役或3萬元以下罰金
。
